# 售后回租构成融资租赁时，是否作固定资产减少？

提问人：海布里的天空 时间：2011-08-22 22:20:07
企业与金融租赁公司签订融资租赁合同，将部分机器设备出售并回租，租期为 3 年，按一定计算方法计算每期租金，按期支付。
我看了准则规定，会计处理时，先作固定资产清理，将机器设备的账面价值和公允价值之间的差额作为日后计提折旧的调整额。
这样的话，回租时企业的固定资产减少，那是不是要等到租赁到期后，再确认固定资产增加呢？

回答人：chenyiwei
赞同你的理解。售后回租构成融资租赁的情形，实际上是以该固定资产为抵押取得借款。除了讲解中提到的账务处理方法之外，另一种处理方法就是直接体现为取得抵押借款，账面上不作为固定资产清理再重新取得固定资产处理，即不反映出固定资产先减少再增加的过程。

提问人：冰冰北冰洋 时间：2011-11-22 18:41:07
这个从准则的角度能说通吗?与合同什么的都不符了:)

回答人：chenyiwei
实质重于形式的处理，IAS明确承认售后回租构成融资租赁的情形就是以租赁资产为质押的融资。